臺灣高等法院高雄分院民事裁定　　　　　110年度抗字第286號
抗　告　人　陳輝陽　
相　對　人　官玉純　


上列抗告人因與相對人間聲明異議事件，對於中華民國110 年9
月3 日臺灣高雄地方法院110 年度執事聲字第51號所為裁定提起
抗告，本院裁定如下：
    主  文
抗告駁回。
抗告費用由抗告人負擔。
    理  由
一、抗告意旨略以：抗告人於民國109 年3 月17日因車禍致受有
    背部挫傷、第十節胸椎骨折傷害，傷勢嚴重須長期就醫及休
    養，爰依強制執行法第10條第3 項規定聲請原法院准予延緩
    執行。然原法院徒以未經債權人同意，及110 年8 月12日僅
    進行特別拍賣，尚不影響抗告人休養及使用執行標的為由，
    仍續為執行。因攸關抗告人生命財產權益，故提起本件抗告
    ，請求廢棄原裁定等語。
二、按強制執行程序開始後，除法律另有規定外，不停止執行；
    有回復原狀之聲請，或提起再審或異議之訴，或對於和解為
    繼續審判之請求，或提起宣告調解無效之訴、撤銷調解之訴
    ，或對於許可強制執行之裁定提起抗告時，法院因必要情形
    或依聲請定相當並確實之擔保，得為停止強制執行之裁定，
    強制執行法第18條定有明文。足見為迅速實現正當債權人之
    債權，強制執行程序開始後以不停止執行為原則，例外於有
    法定原因時，法院始須審酌債權人因停止強制執行無法立即
    受償所受之損害，命聲請停止執行之人為債權人提供確實之
    擔保，始得停止執行。又實施強制執行時，除經債權人同意
    及有特別情事繼續執行顯非適當者外，不得延緩執行，強制
    執行法第10條第1 項、第3 項亦有明定，而該條第3 項所謂
    「有特別情事繼續執行顯非適當」，係指有特別重大之情事
    存在，若繼續執行，對債務人顯然過苛或有背公序良俗或難
    於執行等情形而言，例如於債務人家有婚嫁之日或舉辦喪葬
    之際，為遷讓房屋之執行，雖屬合法，但究屬違情悖理，對
    於債務人顯然過苛；又如執行標的物所在地為天災、疾病或
    暴亂禁止進入地區，顯難繼續執行等是。而實施強制執行時
    ，是否有強制執行法第10條第3 項特別情事，而有變更或延
    展執行期日必要，乃屬執行法院之職權，應由執行法院就具
    體個案判斷之（最高法院109 年度台抗字第254 號、105 年
    度台抗字第557 號、96年度台抗字第267 號裁定意旨參照）
    。
三、經查：
  ㈠相對人持原審法院107 年度司拍字第550 號民事裁定（下稱
    系爭抵押物拍賣裁定）及確定證明書、臺灣臺南地方法院10
    7 年度司票字第4616號裁定及確定證明書為執行名義，聲請
    拍賣抵押土地及其上未保存登記建物，經原法院民事執行處
    以108 年度司執字第50871 號受理（下稱系爭執行事件），
    就執行標的物為查封、拍賣。嗣於110 年8 月12日進行特別
    拍賣程序，並經拍定，原法院於同年月23日核發權利移轉證
    明書，嗣抗告人以提起債務人異議之訴為由，聲請停止執行
    ，經原審法院於110 年9 月14日以110 年度聲字第162 號裁
    定准許，抗告人並於翌日完成供擔保程序，原法院除因停止
    執行裁定效力未及於拍定人，仍排定期日進行點交前之必要
    履勘外，已於同年月23日通知債權人及債務人，後續對債權
    人分配發款程序則予停止等情，業據本院調取系爭執行事件
    卷宗核閱無誤，堪認屬實。
  ㈡抗告人以其前於109 年3 月17日因車禍致受有背部挫傷、第
    十節胸椎骨折傷害，傷勢嚴重須長期就醫及休養，為免苛酷
    執行，聲請准予延緩執云云，固據其提出奇美醫院診斷證明
    書為證（見本院卷第39、121 頁）。依該診斷證明書醫囑抗
    告人需專人照護三個月，需休養1 年及門診追蹤治療等語，
    惟衡酌其於110 年7 月27日聲明異議時，距車禍發生已逾1
    年4 個月，期間亦有持續門診追蹤治療；此外，其自陳居於
    臺南市○○區○○○路00巷0 弄00號，有其於系爭執行程序
    提出之歷次書狀、本件聲明異議狀及抗告狀所載地址可參（
    見原審卷第2 頁、本院卷第19頁），而未住居坐落高雄市林
    園區之執行標的，且僅泛稱目前仍須長期療養，並未就執行
    法院如繼續依法執行，有何悖於情理對其顯然過苛，或顯難
    繼續執行等情予以具體舉證，自難認本件有何繼續執行顯非
    適當之特別情事。至其陳稱強制執行法第10條第3 項規定，
    毋須經債權人同意云云，然原裁定係指本件並無債權人依同
    法第10條第1 項同意延緩執行之情形，抗告人所述顯係誤解
    。從而，依前開說明，系爭執行程序自不得延緩，始得保障
    正當債權人之權益。
四、綜上，本件尚難認有何繼續執行顯非適當之特別情事，相對
    人復未依強制執行法第10條第1 項同意延緩執行，則原法院
    司法事務官續行本案執行程序，於法自無不合。從而，原處
    分駁回抗告人之聲明異議，原裁定駁回抗告人之異議，於法
    均無違誤，抗告意旨仍執陳詞，指摘原裁定不當，聲明廢棄
    ，為無理由，應予駁回。
五、據上論結，本件抗告為無理由，爰裁定如主文。
中    華    民    國   110    年    10    月    29    日
                            民事第四庭
                                審判長法  官  甯  馨
                                      法  官  何悅芳
                                      法  官  林雅莉
以上正本證明與原本無異。
如不服本裁定應於送達後10日內向本院提出再抗告狀（須按他造
當事人之人數附繕本），並繳納再抗告費新臺幣1,000元。再為抗
告僅得以適用法規顯有錯誤為理由，並應委任律師為代理人。如
委任律師提起再抗告者，應一併繳納再抗告費。
中    華    民    國   110    年    10    月    29    日
                                      書記官  陳雅芳